臺灣臺中地方法院民事裁定
111年度小上字第76號
上  訴  人  林大溱  
被  上訴人  新光產物保險股份有限公司

法定代理人  吳昕紘  
上列當事人間請求損害賠償事件，上訴人對於中華民國111年2月
25日本院臺中簡易庭110年度中小字第4495號第一審判決提起上
訴，本院裁定如下：
    主    文
上訴駁回。
第二審訴訟費用新臺幣壹仟伍佰元由上訴人負擔。
    理    由
一、按對於小額程序之第一審裁判之上訴或抗告，非以其違背法
    令為理由，不得為之。又上訴狀內應記載上訴理由，表明：
    ㈠原判決所違背之法令及其具體內容。㈡依訴訟資料可認為原
    判決有違背法令之具體事實，民事訴訟法第436條之24第2項
    、第436條之25分別定有明文。而所謂判決有違背法令，乃
    指判決不適用法規或適用不當，亦為同法第468條所明定，
    此亦為小額事件之上訴程序所準用（民事訴訟法第436條之3
    2第2項參照）。而上訴不合法者，依同法第436條之32第2項
    準用第444條第1項規定，應逕以裁定駁回之。
二、上訴意旨略以：原判決未查證，是否所有受損部位維修，皆
    為此次腳踏車未停穩由人行道外移出致撞及被上訴人承保之
    車牌號碼000-0000號自用小客車（下稱系爭車輛）事件所造
    成，被上訴人亦未舉證，根據交通大隊與系爭車輛受損維修
    前照片(1)右前葉板刮傷，為小客車之右側(2）右大燈刮傷
    、右前保桿為系爭車輛之前側；腳踏車未停穩由人行道外移
    出撞及系爭車輛，擦碰之後必然倒下，此時無人於腳踏車上
    ，無法同時或先後擦傷兩處(右側與前側）。腳踏車為小而
    輕型，未停穩擦傷系爭車輛，造成凹陷機率可能性極小。另
    根據交通大隊與被上訴人承保系爭車輛受損維修前照片，右
    葉板刮傷為左右横向並沒有凹陷，有可能係以補漆筆輔助維
    修。右大燈傷為垂直縱向並沒有造成霧化。且兩處刮傷並沒
    有連續之處刮傷，分隔系爭車輛兩側。如腳踏車擦傷系爭車
    輛之前側，擦碰之後必然倒下，應有左右橫向刮痕，但其為
    垂直縱向；右大燈燈殼刮傷而置換整個燈，其零件總費用高
    達新臺幣（下同）2萬7715元。原審證人永昇汽車理賠專員
    鄭惠卿於原審亦表示該事件發生於109年8月29日，維修時間
    已過許久，並無保留彩色照片，且理賠事件眾多，無法記憶
    細節，其未必了解肇事原因等語。並聲明：原判決不利於上
    訴人部分廢棄。上廢棄部分，請求駁回被上訴人在原審之訴
三、得心證之理由：
(一)查上訴意旨係指摘本件造成損害之侵權行為事實即腳踏車未
    停穩滑下人行道造成系爭車輛刮擦傷，是否有造成被上訴人
    所主張之損害嚴重程度，且被上訴人是否有需要更換整組燈
    具，或以市售補漆筆即可修復其刮擦傷，其使用回復原狀之
    方式是否有必要性及適當性等語，次查，原判決已於理由中
    說明依永昇汽車修配廠估價單，及傳喚證人即永昇汽車理賠
    專員鄭惠卿於原審中訊問並證稱：「修繕範圍包含右大燈刮
    傷、右前葉、右前保桿等處；另由撞擊點觀之，沒有分布的
    很散，是蠻集中的部分，距離不長、範圍不大，且右前車燈
    、右前保桿及右前葉相連，是同一事故造成，另因事故有磨
    到車燈的話，車身因為比較凸，所以也會磨到」等語，而認
    定系爭車輛損害程度及範圍，上訴人以前揭之上訴理由，乃
    對原審取捨證據、認定事實之職權行使加以指摘，惟並未具
    體表明原審判決究有何違背法令之處（例如：應適用如何之
    法規而不適用，或所適用之法規有如何之不當，或其採證有
    違背如何之證據法則等情事），或依訴訟資料有何判決違背
    法令情形，更未指明原判決所違反法令之條項或其內容。揆
    諸前揭說明，難謂上訴人已合法表明上訴理由，本件上訴為
    不合法，應予裁定駁回。
四、依民事訴訟法第436條之32第1項準用同法第436條之19規定
    ，小額訴訟程序之第二審法院為訴訟費用之裁判時，應確定
    其訴訟費用額。本件訴訟費用額確定為1,500元，爰諭知如
    主文第2項所示。
五、據上論結，本件上訴為不合法，依民事訴訟法第436條之32
    第1項、第2項、第444條第1項前段、第436條之19第1項、第
    95條、第78條，裁定如主文。
中　　華　　民　　國　　111 　年　　7  　月　   4 　　日
                  民事第一庭  審判長法  官     許石慶
                                    法  官     鍾宇嫣
                                    法  官     曹宗鼎
上正本係照原本作成。
本件不得再抗告。
中　　華　　民　　國　　111 　年　　7 　　月　　4 　　日
                                    書記官     曾右喬